【裁判字號】    96,救,29
【裁判日期】    970122
【裁判案由】    訴訟救助
【裁判全文】
臺北高等行政法院裁定
                                       96年度救字第29號
聲  請  人  甲○○
代  理  人  張安琪律師
上列聲請人因與臺北市政府社會局間兒童及少年福利法事件，聲
請訴訟救助，本院裁定如下︰
    主  文
聲請駁回。
聲請程序費用由聲請人負擔。
    理  由
一、按經分會准予法律扶助之無資力者，其於訴訟程序中，向法
    院聲請訴訟救助時，應准予訴訟救助。但另有不符法律扶助
    事實之證明者，不在此限。法律扶助法第62條定有明文。足
    見法院仍得就當事人資力是否符合無資力之法律救助要件進
    行審查，非絕對受財團法人法律扶助基金會審酌之拘束甚明
    。次按當事人無資力支出訴訟費用者，依行政訴訟法第101
    條規定，行政法院固應依聲請准予救助，惟此項救助之事由
    ，依同法第102 條第2 項及第3 項規定，應提出能即時調查
    之證據以釋明之；或由受訴行政法院管轄區域內有資力之人
    提出保證書代之。
二、本件聲請意旨略以聲請人無資力繳納裁判費等各項訴訟費用
    ，向財團法人法律扶助基金會台北分會申請法律扶助，業經
    准予全部扶助，爰向本院聲請訴訟救助等語。經查本件聲請
    人係就其與臺北市政府社會局間兒童及少年福利法事件聲請
    訴訟救助，其主張無資力之情形固據提出財政部臺北市國稅
    局095年度綜合所得稅各類所得資料清單、財產歸屬資料清
    單及法律扶助基金會台北分會申請人資力審查詢問表影本、
    審查表影本各1 份為證。惟查法律扶助基金會台北分會申請
    人資力審查詢問表於「三、申請人全戶總所得明細」欄備註
    載明『申請人配偶稱目前在里長辦公室擔任臨時工，每月收
    入不穩定，《新台幣（下同）》35000 元為最好之狀況』字
    樣，且「四、申請人全戶總資產明細」一欄除記載聲請人及
    其配偶林偉傑各有機車1 輛外，林偉傑復有自住房屋基地及
    房屋價值分別為3,155,638 元、206,200 元，有上開資力審
    查詢問表影本可資參照，足見聲請人雖於95年度並無所得申
    報及財產歸屬資料，但並不表示其配偶亦屬同等狀況，然查
    聲請人並未提出其配偶林偉傑95年度綜合所得稅結算申報書
    ，亦未提供林偉傑95年度綜合所得稅各類所得資料清單及財
    產歸屬資料，復未提出社會救助法之低收入戶證明或每月可
    處分之收入低於一定標準之證明（法律扶助法第3 條規定參
    照）以釋明其確屬無資力支出裁判費等各項訴訟費用者，自
    難認其已盡釋明之責，揆諸首揭法條規定及說明，其聲請為
    無理由，應予駁回。
三、依行政訴訟法第104 條、民事訴訟法第95條、第78條，裁定
    如主文。
中    華    民    國    97    年    1     月    22    日
                    臺北高等行政法院第七庭
                              審判長法  官  李  得  灶
                                    法  官  林  玫  君
                                    法  官  林  育  如
上為正本係照原本作成。
如不服本裁定，應於送達後10日內向本院提出抗告狀（須按他造
人數附繕本）。
中    華    民    國    97    年    1     月    22    日
                                    書記官  蘇  亞  珍


司法院資訊處製作；財團法人民間司法改革基金會備份。
